# 新旧审计准则 1311 号-审计工作底稿比较

提问人：chenyiwei 时间：2010-08-21 12:52:58
原计划 2010 年 6 月发布定稿，在 2010 年度应按新准则执行。但目前尚未发布最终定稿，具体时间安排不明。

回答人：chenyiwei
回复 楼主 sdtianjh 的帖子原计划 2010 年 6 月发布定稿，在 2010 年度应按新准则执行。但目前尚未发布最终定稿，具体时间安排不明。